臺灣臺北地方法院刑事判決
111年度審易字第101號
公  訴  人  臺灣臺北地方檢察署檢察官
被      告  張富羽
上列被告因竊盜案件，經檢察官提起公訴（110年度偵緝字第202
4號、第2025號），本院判決如下：
    主    文
張富羽犯毀越安全設備侵入住宅竊盜罪，處有期徒刑壹年貳月；
又犯竊盜罪，處有期徒刑貳月，如易科罰金，以新臺幣壹仟元折
算壹日。
未扣案如附表編號一至三「竊得物品」欄所示物品均沒收之，於
全部或一部不能沒收或不宜執行沒收時，追徵其價額。 
    犯罪事實
一、張富羽前迭因竊盜案件經法院判處罪刑確定，仍未能悔改，
    竟意圖為自己不法之所有，基於竊盜犯意，分別為下列犯行
    ：
  ㈠於民國110年8月1日凌晨1時許，至楊禮明所有臺北市○○區○○
    街00巷00號1樓住宅，持其隨手自地上拾得之石頭砸破毀損
    該住宅窗戶玻璃後，自該住宅之冷氣孔縫隙攀爬逾越侵入屋
    內搜尋，撬開房間抽屜，而徒手竊得楊禮明所有現金新臺幣
    （下同）7,000元及兩本集幣冊【內含價值不斐之家傳古幣
    ，諸如「明治37年面額20元龍銀」、「明治年間各種龍銀」
    、「先總統蔣公紀念金幣」等數十枚（粗估市價至少60萬元
    以上）】，得手後旋搭乘計程車逃逸，竊得之現金供己花費
    殆盡，兩本集幣冊則於丟棄於路邊垃圾桶內，嗣經楊禮明發
    現報警處理，經警循線調查，始悉上情。
  ㈡於110年9月7日凌晨0時23分許，以不詳方式將池惠娟所經營
    之臺北市○○區○○路0段000號1樓三尋九食臭臭鍋店後門打開
    後侵入其內，徒手竊取該店收銀檯內現金9,000元及櫃檯抽
    屜內現金1,000元，得手後，搭乘計程車逃逸，嗣經池惠娟
    發現報警處理，經警循線調查，始知上情。
二、案經楊禮明訴由臺北市政府警察局大安分局、池惠娟訴由臺
    北市政府警察局文山第一分局報請臺灣臺北地方檢察署檢察
    官偵查起訴。
    理    由
一、證據能力：
　　本判決所引用之證據資料，無論傳聞供述證據或非供述證據
    ，當事人均同意有證據能力，復未於言詞辯論終結前聲明異
    議（見本院卷第229至237頁）。且本院審酌供述證據作成時
    之情況，認為適當；非供述證據，亦查無非法取得而應予排
    除之情形，自均得作為證據。
二、證據名稱：　　
　㈠被告張富羽於警詢、偵查中及本院審理時之自白。
  ㈡證人即告訴人楊禮明於警詢時之指述。
  ㈢證人即告訴人池惠娟於警詢時之指述。
  ㈣刑案蒐證照片、永康街13巷14號竊盜案嫌疑人張富羽比對資
    料-1、永康街13巷14號竊盜案嫌疑人張富羽比對資料-2，刑
    案現場勘察報告、現場照片、監視錄影畫面影像光碟。
　㈤監視錄影畫面截圖及光碟等件。　　
三、論罪科刑：
　㈠按刑法第321條第1項第2款所謂「毀」係指毀損，稱「越」則
    指踰越或超越，只要踰越或超越門扇、牆垣或安全設備之行
    為，使該門扇、牆垣或安全設備喪失防閑作用，即該當於前
    揭規定之要件。而該款所稱之「安全設備」，係指依社會通
    常觀念足認為防盜之設備而言，窗戶具有防盜之作用，應屬
    安全設備無誤（最高法院45年台上字第1443號、55年台上字
    第547號判決同斯旨）。查本件案發地點即告訴人楊禮明所
    有住宅房屋之冷氣玻璃窗，既具有防盜杜閑之作用，自屬安
    全設備無訛，被告持石頭砸破該處玻璃窗毀越而進入屋內行
    竊，其行為使玻璃窗隔絕防閑作用喪失，自該當逾越安全設
    備侵入住宅竊盜罪。
　㈡核被告就犯罪事實欄一㈠所為，係犯刑法第321條第1項第2款
    之毀越安全設備侵入住宅竊盜罪；就犯罪事實欄一㈡所為，
    係犯刑法第320條第1項之竊盜罪。
　㈢被告所犯上開2罪，犯意各別、行為互殊，應予分論併罰。
　㈣至起訴書就犯罪事實欄㈠部分之論罪，雖僅論刑法第321條第
    1項第2款毀越安全設備之加重要件，而漏載同條項第1款侵
    入住宅之加重要件，惟如犯竊盜罪兼具數款加重情形時，因
    竊盜行為祇有一個，仍祇成立一罪，對被告尚不生不利之影
    響，本院自亦應併予審究，附此敘明。
　㈤量刑：
　　爰審酌被告前迭因竊盜案件經法院判處罪刑確定（註：起訴
    書犯罪事實欄一所載前案紀錄，於本案尚不構成累犯），竟
    仍未思以正途賺取財富，任意侵害他人財產權，且迄未能賠
    償或填補告訴人楊禮明、池惠娟所受損害，誠屬不該；惟念
    被告犯後均坦認犯行，參以告訴人楊禮明到庭表示：被告是
    慣竊，請將祖傳的兩本集幣冊還給我，失竊的物品對我意義
    重大，不會原諒被告，若他無法返還，請照價賠償，且請求
    法院重判，已另行提起附帶民事訴訟等語，告訴人池惠娟電
    聯本院表示：不到庭，對本案無意見，請法院依法處理等語
    （見本院審易卷第69、73、232至233、236頁）；兼衡被告
    之生活狀況（自述曾從事養殖業、鐵工、蓋房子，經濟狀況
    貧寒，現另案在監執行中），智識程度（國中畢業）、犯罪
    之動機（自述因罹患大腸癌末期，需錢化療手術等等）、目
    的、手段、犯罪所生損害等一切情狀，各量處如主文所示之
    刑，並就其中普通竊盜罪部分諭知易科罰金之折算標準。
　㈥至被告本案所犯數罪，既兼有不得易科罰金與得易科罰金之
    情形，依刑法第50條第1項但書第1款及第2項規定，於其請
    求檢察官聲請法院定應執行刑前，不得併合處罰，附此敘明
    。
四、沒收：
　㈠查被告於犯罪事實欄㈠、㈡所載時、地，分別竊得如附表編號
    一至三所示之物，迄今均未返還予告訴人楊禮明、池惠娟；
    復經被告於偵、審時表示：竊得現金都已花用完畢…兩本集
    幣冊印象中好像丟在臺北市西門町某處路邊垃圾桶，還是永
    康街公園附近的垃圾桶等語。是其此部分犯罪所得雖未扣案
    ，仍應依第38條之1第1項前段、第3項規定宣告沒收之，並
    於全部或一部不能沒收或不宜執行沒收時，追徵其價額。
　㈡至告訴人楊禮明、池惠娟於本案裁判確定後，仍得就執行沒
    收之範圍內，依刑事訴訟法第473條相關規定向檢察官聲請
    發還，併予敘明。
五、依刑事訴訟法第299條第1項前段，刑法第321條第1項第1款
    、第2款、第320條第1項、第41條第1項前段、第38條之1第1
    項前段、第3項，刑法施行法第1條之1第1項，判決如主文。
本案經檢察官樊家妍偵查起訴，檢察官黃思源到庭執行職務。
中　　華　　民　　國　　111 　年　　8 　　月　　30　　日
 　　　　　　　　 刑事第二十一庭法　官　歐陽儀
上正本證明與原本無異。 
如不服本判決應於收受送達後20日內向本院提出上訴書狀，並應
敘述具體理由；其未敘述上訴理由者，應於上訴期間屆滿後20日
內向本院補提理由書（均須按他造當事人之人數附繕本）「切勿
逕送上級法院」。告訴人或被害人如對於本判決不服者，應具備
理由請求檢察官上訴，其上訴期間之計算係以檢察官收受判決正
本之日期為準。 因疫情而遲誤不變期間，得向法院聲請回復原
狀。
                                書記官  程于恬
中　　華　　民　　國　　111 　年　　8 　　月　　30　　日
附表：
編號 所有人 竊得物品 一 告訴人楊禮明 現金新臺幣7,000元 二  集幣冊2本【內含價值不斐之家傳古幣，諸如「明治37年面額20元龍銀」、「明治年間各種龍銀」、「先總統蔣公紀念金幣」等數十枚（粗估市價至少60萬元以上）】 三 告訴人池惠娟 現金新臺幣1萬元 

附錄本案論罪科刑法條全文：
刑法第320條（普通竊盜罪、竊佔罪）：
意圖為自己或第三人不法之所有，而竊取他人之動產者，為竊盜
罪，處五年以下有期徒刑、拘役或五十萬元以下罰金。
意圖為自己或第三人不法之利益，而竊佔他人之不動產者，依前
項之規定處斷。
前二項之未遂犯罰之。

中華民國刑法第321條（加重竊盜罪）：
犯前條第1項、第2項之罪而有下列情形之一者，處6月以上5年以
下有期徒刑，得併科50萬元以下罰金：
一、侵入住宅或有人居住之建築物、船艦或隱匿其內而犯之。
二、毀越門窗、牆垣或其他安全設備而犯之。
三、攜帶兇器而犯之。
四、結夥三人以上而犯之。
五、乘火災、水災或其他災害之際而犯之。
六、在車站、港埠、航空站或其他供水、陸、空公眾運輸之舟、
    車、航空機內而犯之。
前項之未遂犯罰之。